【裁判字號】    98,交聲,824
【裁判日期】    980811
【裁判案由】    違反道路交通管理處罰條例聲明異議
【裁判全文】
臺灣桃園地方法院交通事件裁定         98年度交聲字第824號
原處分機關  交通部公路總局新竹區監理所
異  議  人
即受處分人  乙○○
上列異議人即受處分人因違反道路交通管理處罰條例案件，對於
交通部公路總局新竹區監理所中華民國98年3 月12日所為之處分
（原處分案號：壢監裁字第裁53-DB0000000號）聲明異議，本院
裁定如下：
    主  文
異議駁回。
    理  由
一、按紅實線設於路側，用以禁止臨時停車，道路交通標誌標線
    標誌設置規則第149 條第1 項第5 款定有明文。又按設有禁
    止臨時停車標線處所不得臨時停車；而汽車駕駛人停車時，
    在禁止臨時停車處所停車者，處新臺幣（下同）600 元以上
    1,200 元以下罰鍰，道路交通安全規則第111 條第1 項第3
    款及道路交通管理處罰條例第56條第1 項第1 款亦分別有明
    文規定。且違反道路交通管理處罰條例第56條第1 項第1 款
    之違規行為，小型車於期限內繳納罰鍰或到案聽候裁決者，
    裁罰900 元；逾越應到案期限30日內，繳納罰鍰或到案聽候
    裁決者，裁罰1,000 元；逾越應到案期限30日以上60日以內
    ，繳納罰鍰或到案聽候裁決者，裁罰1,100 元；逾越應到案
    期限60日以上，繳納罰鍰或逕行裁決處罰者，裁罰1,200 元
    ，亦有違反道路交通管理事件統一裁罰基準及處理細則第2
    條第2 項所規定之違反道路交通管理事件統一裁罰基準表可
    資參照。
二、本件原處分機關交通部公路總局新竹區監理所係以：異議人
    即受處分人（下稱異議人）乙○○於民國97年12月16日上午
    9 時35分許，將車牌號碼1852-NZ 號自用小客車（下稱系爭
    自用小客車）停放在桃園縣中壢市○○街295 號旁劃有紅線
    之禁止臨時停車路段，經桃園縣政府警察局交通隊員警周超
    賢以異議人在禁止臨時停車處所停車為由，依違反道路交通
    管理處罰條例第56條第1 項第1 款之規定掣單逕行舉發。嗣
    異議人於應到案日期前提出申訴，經原處分機關函請舉發單
    位調查後，仍認異議人確有前開在禁止臨時停車處所停車之
    違規事實，原處分機關乃依上開條文、違反道路交通管理事
    件統一裁罰基準及處理細則第43條、第44條及第67條等規定
    ，於98年3 月12日以壢監裁字第裁53-DB0000000號違反道路
    交通管理事件裁決書，裁處異議人罰鍰900 元在案。
三、聲明異議意旨略以：異議人所有之系爭自用小客車於前揭時
    間雖確有停放在前開地點，然僅有車身保險桿下方壓到一點
    點紅線，係員警將系爭自用小客車移至紅線上方再加以拍照
    、拖吊，爰依法聲明異議，請求給予公正裁決云云。
四、經查：
    (一)異議人於前揭時間，確有將系爭自用小客車停放在桃園縣
      中壢市○○街295 號旁劃有紅線之禁止臨時停車路段乙情
      ，業據證人即本件舉發員警周超賢於本院調查時結證稱：
      本件交通違規是由伊所舉發，系爭自用小客車於前揭時間
      係停放在桃園縣中壢市○○街297 巷內之295 號旁，伊當
      時發現系爭自用小客車有壓到紅線，範圍大概是從後保險
      桿一直到前後車門接縫處，也就是約有2 分之1 車身均在
      紅線上，伊等就實施拖吊程序，先廣播確認無人前來移車
      後，伊等就查看車內有無人，待確定車內無人後，伊等就
      加以拍照、貼封條，並由拖吊車實施拖吊等語明確（參見
      本院卷第21頁背面、第22頁），並有舉發照片10幀附卷可
      稽（參見本院卷第14、15頁【即編號1 至5 照片】、本院
      卷第25、26頁【即編號1 至5 照片】），且系爭自用小客
      車於前揭時間確有停放在前開地點之事實，亦據異議人於
      本院調查時所自承無訛（參見本院卷第21頁）。
    (二)至異議人雖以前揭情詞置辯。惟查，系爭自用小客車於前
      揭時間停放在前開地點時，確有近2 分之1 車身均在紅線
      上一情，除據證人甲○○○○於本院調查時結證明確，已
      如前述外，並有前開舉發照片及未有任何車輛停放於紅線
      上之現場原貌照片4 幀附卷可據（參見本院卷第15頁背面
      【即編號1 、2 照片】、本院卷第26、27頁【即編號6 、
      7 照片】），經比對照片中相關景物之相對位置，已足見
      異議人辯稱系爭自用小客車僅有車身保險桿下方壓到一點
      點紅線云云，與事實顯有出入，已難逕予採信為真。又本
      件舉發員警於拍攝舉發照片及實施拖吊程序前，僅係將系
      爭自用小客車往上抬起及稍往右移，以方便拍照舉證，並
      未將系爭自用小客車移動至紅線上方乙情，亦據證人甲○
      ○○○於本院調查時結證稱：伊拍攝本院卷第14頁背面編
      號3 、4 照片時，都還未拖移系爭自用小客車，當時還在
      作業中，因為系爭自用小客車是前輪驅動，由編號4 照片
      可以看出伊等當時還在架設前輪輔助輪，須待架設完畢後
      才能拖移車子，至於本院卷第14頁編號1 照片與前揭編號
      3 、4 照片所示系爭自用小客車停放之位置似有不同，那
      是因拍攝角度之關係；又伊拍攝本院卷第15頁編號5 照片
      及第26頁編號4 照片時，並未將系爭自用小客車移動位置
      ，伊等只是將車子往上抬及稍微右移，以方便照相採證等
      語綦詳（參見本院卷第21頁背面、第22頁），並有前揭舉
      發照片及現場照片附卷可考，是異議人率稱係員警將系爭
      自用小客車移至紅線上方再加以拍照、拖吊云云，亦屬無
      據，尚無足採。再者，細繹首揭關於禁止在設有禁止臨時
      停車標線處所臨時停車之相關規定，應係指汽車駕駛人將
      車輛任一部份，不論比例多寡，停放於劃設紅線之禁止臨
      時停車標線處所時，其違規行為即已成立，意即汽車駕駛
      人有前揭法條所規定之禁止行為時，即已違反行政機關欲
      達成維護交通安全之目的所賦予駕駛人之行政法上義務，
      此項義務之違反，並不以行為人車輛停放於紅線禁止臨時
      停車標線處佔車身比例多寡而有不同，是異議人於本院調
      查時既自承系爭自用小客車於前揭時、地確有押到紅線等
      語，則參諸前揭說明，異議人自難以其車身停放在紅線上
      之長度或比例若干，即得據以免責。綜此，異議人前揭所
      辯或與事實尚有出入，或係事後卸責之詞，均無足為有利
      異議人之認定。
五、綜上所述，異議人確有於前揭時、地在禁止臨時停車處所停
    車之交通違規行為乙節，要屬明確，洵堪認定。從而，原處
    分機關依前揭道路交通管理處罰條例第56條第1 項第1 款、
    違反道路交通管理事件統一裁罰基準及處理細則第43條、第
    44條、第67條暨違反道路交通管理事件統一裁罰標準表之規
    定，裁處異議人罰鍰900 元，其認事用法均核無違誤。是異
    議人之異議，為無理由，應予駁回。
據上論斷，應依道路交通案件處理辦法第19條，裁定如主文。
中    華    民    國    98    年    8     月    11    日
                  交通法庭      法  官   陳振嘉
以上正本證明與原本無異。
如不服本裁定，應於裁定送達後5 日內向本院提出抗告狀。
                                書記官   李佳穎
中    華    民    國    98    年    8     月    12    日


司法院資訊處製作；財團法人民間司法改革基金會備份。
